臺灣板橋地方法院刑事判決　　　　　　　 96年度易字第192號
公　訴　人　臺灣板橋地方法院檢察署檢察官
被　　　告　甲○○
　　　　　　　　　　（現於臺灣臺北監獄另案執行中）
上列被告因竊盜案件，經檢察官提起公訴（九十五年度偵字第二
四二二七號），於被告為有罪之陳述後，本院合議庭裁定由受命
法官獨任依簡式審判程序審理，茲判決如下：
    主  文
甲○○共同毀越門扇而犯竊盜罪，處有期徒刑拾月。
    事  實
一、甲○○前因違反藥事法案件，經本院以八十七年度訴字第七
    七六號判處有期徒刑三月確定，於民國八十九年六月五日執
    行完畢。又因施用毒品違反毒品危害防制條例案件，經臺灣
    高等法院送勒戒處所施以觀察、勒戒後，因認無繼續施用毒
    品之傾向，而由該院以八十七年度上訴字第三○三九號判決
    免刑確定。復同因施用毒品違反毒品危害防制條例案件，經
    檢察官送勒戒處所施以觀察、勒戒後，因認有繼續施用毒品
    之傾向而送戒治處所施以強制戒治，於九十五年一月十日因
    停止戒治而釋放，嗣於九十五年五月二十四日因戒治期滿未
    經撤銷停止戒治而視為執行完畢。其後再因運輸毒品違反毒
    品危害防制條例案件，經臺灣臺中地方法院以九十四年度重
    訴字第五三五號判處有期徒刑三年八月，現仍執行中（以上
    均不構成累犯）。
二、甲○○因染有毒癮需款購買毒品，經真實姓名年籍不詳之「
    曾淑芳」（音同）之成年女子與真實姓名年籍不詳之某成年
    男子提議竊盜後，甲○○乃提供曾對自己資助之友人乙○○
    住址，表示可至該處行竊，其三人遂基於意圖為自己不法所
    有之共同犯意聯絡，於九十五年八月五日十七時四十八分許
    ，至乙○○位在臺北縣中和市○○路三○五巷五弄五六號六
    樓住處，甲○○先按門鈴確認乙○○不在其內，即下樓告知
    在外等候之「曾淑芳」及該真實姓名年籍不詳之成年男子，
    再由該二人上樓以不詳之工具破壞門鎖後，侵入乙○○上開
    住處內（侵入住宅部分未據告訴），竊取現金新臺幣（下同
    ）十五萬元、黃金項鍊七條、手鍊八條及黃金戒指十只等物
    ，而甲○○則在附近等候，待「曾淑芳」及該真實姓名年籍
    不詳之成年男子得手後，三人即行逃逸，甲○○並分得其中
    贓款五千五百元。嗣乙○○返家發覺遭竊後，經調閱監視錄
    影並報警處理，而查悉上情。
三、案經乙○○訴由臺北縣政府警察局中和分局移送臺灣板橋地
    方法院檢察署檢察官偵查起訴。
    理  由
一、上揭犯罪事實，業據被告甲○○自白不諱，核與告訴人乙○
    ○於警詢、偵查及本院審理中所為之指訴合致，堪信其前開
    自白應與事實相符。此外，復有卷附監視錄影器翻攝相片可
    為佐據，本件事證已臻明確，被告如事實欄所載之犯行堪為
    認定，應予依法論科。
二、核被告所為，係犯刑法第三百二十一條第一項第二款之毀越
    門扇竊盜罪。其與「曾淑芳」及上開真實姓名年籍不詳之成
    年男子就上開犯罪有犯意之聯絡與行為之分擔，為共同正犯
    。按「刑法分則或刑法特別法中規定之結夥二人或三人以上
    之犯罪，應以在場共同實施或在場參與分擔實施犯罪之人為
    限，不包括同謀共同正犯在內。司法院大法官會議釋字第一
    ○九號解釋『以自己共同犯罪之意思，事先同謀，而由其中
    一部分之人實施犯罪之行為者，均為共同正犯』之意旨，雖
    明示將『同謀共同正犯』與『實施共同正犯』併包括於刑法
    總則第二十八條之『正犯』之中，但此與規定於刑法分則或
    刑法特別法中之結夥犯罪，其態樣並非一致。」，最高法院
    七十六年台上字第七二一○號判判意旨闡示其明；本件被告
    與「曾淑芳」及上開真實姓名年籍不詳之成年男子間，就上
    開竊盜犯罪有犯意之聯絡與行為之分擔，固為共同正犯，然
    實際進入告訴人住處搜取財物者，僅有「曾淑芳」及上開真
    實姓名年籍不詳之成年男子，被告在行為擔上僅負責行竊對
    象之提供與確認是否有人在內之部分，並未參與著手於本件
    竊盜犯罪構成要件行為之實施，依上開之說明，其為尚與刑
    法第三百二十一條第一項第四款所定「結夥三人以上」之構
    成要件不符，自不得逕以該條款之罪名論處，附為敘明。
三、爰審酌被告有如事實欄所載之前科與用毒品紀錄，此有臺灣
    高等法院被告前案紀錄表存卷可據，雖不構成累犯，然已足
    認其素行不佳，因個人吸毒所需而驟起盜心，動機實有可訾
    ，竊得物品之價值亦非微，且以侵入住宅及毀越門扇等方式
    為之，危害非輕，而告訴人乙○○前係經友人介紹而認識被
    告，因見其父母離異而予以生活上之資助，此經告訴人陳明
    在卷，乃被告不思感恩圖報，反因個人所需而至告訴人住處
    行竊，其可非難性尤較一般情形為重，惟於偵審中能坦承犯
    行，犯罪後態度尚非不佳等一切情狀，量處如主文所示之刑
    ，以資儆懲。
據上論斷，應依刑事訴訟法第二百七十三條之一第一項、第二百
九十九條第一項前段，刑法第二十八條、第三百二十一條第一項
第二款，判決如主文。
本案經檢察官曾文鐘到庭執行職務。
中　　華　　民　　國　　96　　年　　2 　　月　　27　　日
                  刑事第十一庭  法　官  楊  博  欽
以上正本證明與原本無異
如不服本判決應於送達後十日內向本院提出上訴狀
                                書記官　李  慈  容
中　　華　　民　　國　　96　　年　　2 　　月　　27　　日
附錄本案論罪科刑法條全文：
中華民國刑法第三百二十一條
  犯竊盜罪而有左列情形之一者，處六月以上、五年以下有期徒刑：
  一　於夜間侵入住宅或有人居住之建築物、船艦或隱匿其內而犯之者。
  二　毀越門扇、牆垣或其他安全設備而犯之者。
  三　攜帶兇器而犯之者。
  四　結夥三人以上而犯之者。
  五　乘火災、水災或其他災害之際而犯之者。
  六　在車站或埠頭而犯之者。
  前項之未遂犯罰之。
